【裁判字號】    98,監,433
【裁判日期】    981122
【裁判案由】    選定禁治產人監護人
【裁判全文】
臺灣板橋地方法院民事裁定               98年度監字第433號
聲  請  人  甲○○
上列聲請人聲請選定禁治產人乙○○之監護人事件，本院裁定如
下：
    主      文
選定甲○○（男，民國○○年○ 月○ 日生，身分證統一編號：Ｚ000
000000號）為禁治產人乙○○（男、民國○○年○ 月○○日生、身分
證統一編號：Ｚ000000000號）之監護人。
聲請程序費用由聲請人負擔。
    理      由
一、本件聲請意旨略以：聲請人甲○○為乙○○之子，前曾與其
    姊林蘭芳共同具狀向本院聲請宣告乙○○為禁治產人，業經
    本院以98年度禁字第111號裁定宣告乙○○為禁治產人。因
    禁治產人乙○○並無民法第1111條所定之法定監護人存在，
    亦無民法第1131條所定之法定親屬會議會員，聲請人前已向
    本院聲請指定禁治產人乙○○之親屬會議會員，並經本院以
    98年度司家聲字第28號裁定指定林蘭芳、黃潘秀涼、蔡盈真
    、黃孟元等人為禁治產人乙○○之親屬會議成員。茲禁治產
    人乙○○之親屬會議會員已於民國98年9 月20日依法召開親
    屬會議，並完成會議紀錄，一致同意由聲請人擔任禁治產人
    乙○○之監護人，以便照顧禁治產人乙○○及代為處理相關
    手續，為此依民法第1111條第2 項之規定，由法院徵求親屬
    會議之意見選定聲請人為禁治產人乙○○之監護人等語。
二、按禁治產人之監護人，依下列順序定之：(一)配偶。(二)父
    母。(三)與禁治產人同居之祖父母。(四)家長。(五)後死之
    父或母以遺囑指定之人。不能依前項規定定其監護人時，由
    法院徵求親屬會議之意見選定之，民法第1111條定有明文。
    依上開規定，於禁治產人無法定順序之監護人時，得由法院
    依聲請就適當之人選定為監護人。
三、經查：
（一）聲請人主張其為乙○○之子，前曾與其姊林蘭芳共同具狀
      向本院聲請宣告乙○○為禁治產人，已經本院以98年度禁
      字第111 號裁定宣告乙○○為禁治產人等情，業據聲請人
      提出本院98年度禁字第111 號民事裁定正本1 件、戶籍謄
      本3 件為證，自應認為真實。
（二）聲請人主張禁治產人乙○○並無民法第1111條所定之法定
      監護人存在，亦無民法第1131條所定之法定親屬會議會員
      ，聲請人前已向本院聲請指定禁治產人乙○○之親屬會議
      會員，並經本院以98年度司家聲字第28號裁定指定林蘭芳
      、黃潘秀涼、蔡盈真、黃孟元等人為禁治產人乙○○之親
      屬會議成員，嗣禁治產人乙○○之親屬會議會員已於98年
      9 月20日依法召開親屬會議，並完成會議紀錄，一致同意
      由聲請人擔任禁治產人乙○○之監護人等情，業據聲請人
      提出親屬會議紀錄、98年度司家聲字第28號民事裁定等正
      本各1 件為證，堪信聲請人之主張為真實。
四、按禁治產人之監護人為受監護人之利益，應按受監護人之財
    產狀況，護養療治其身體，民法第1112條第1 項定有明文。
    本件聲請人為禁治產人乙○○之子，且確有意願擔任禁治產
    人乙○○之監護人，並經林調欣、林蘭芳、黃潘秀涼、蔡盈
    真、黃孟元等五人組成親屬會議，於98年9 月20日開會同意
    由聲請人擔任禁治產人乙○○之監護人。本院審酌上情，認
    聲請人應有監護禁治產人乙○○之能力，並適於任之，由聲
    請人任監護人，符合禁治產人乙○○之最佳利益。從而，聲
    請人聲請本院選定聲請人為禁治產人乙○○之監護人，洵屬
    正當，應予准許。
五、依非訟事件法第21條第1 項前段，裁定如主文。
中    華    民    國    98    年    11    月    22    日
                  家事法庭  法  官  郭光興
以上正本係照原本作成
如對本裁定抗告須於裁定送達後10日內向本院提出抗告狀
中    華    民    國    98    年    11    月    23    日
                            書記官  簡維萍


司法院資訊處製作；財團法人民間司法改革基金會備份。
